# 关于中期处置子公司，合并报表的问题

提问人：RadicalDreamers 时间：2019-03-09 20:03:43
想请教一下大家：
1.集团公司 2018 年 6 月和 9 月分别处置了两家全资子公司，那么 2018年的年度合并报表中，年初数里还要包含这两家子公司的数据吗？
2. 集团公司中分别有子公司 A、子公司 B，其中子公司 A 全资控股的孙公司 C，本年 10 月将孙公司 C由 A 公司无偿划转给 B，事务所出具的 B 公司年度合并报表的年初数中包含了 C公司的金额，那么 A 公司编制的年度合并报表（A 公司还有其他子公司），年初数中是否就应该剔除 C 公司？

回答人：chenyiwei
1 、根据《企业会计准则第 33 号——合并财务报表（ 2014 年修订）》第 33 、39 、 44 条规定，报告期内处置子公司并丧失控制权时，合并资产负债表的年初数仍需包含被处置子公司；合并利润表、合并现金流量表的上年比较数据中仍需包含被处置子公司的数据，同时被处置子公司年初至处置日的利润表和现金流量表仍需纳入合并范围。
2 、不应剔除。到集团公司合并报表层面，需采用必要的技术处理方式消除该项重复。